臺灣高雄地方法院刑事判決　　　　　　 100年度選訴字第65號
公　訴　人　臺灣高雄地方法院檢察署檢察官
被　　　告　章玉城
　　　　　　王雙鳳
共　　　同
選任辯護人　陳意青律師
　　　　　　孫志鴻律師
上列被告因違反公職人員選舉罷免法案件，經檢察官提起公訴（
99年度選偵字第130 號），本院判決如下：
    主  文
章玉城、王雙鳳均無罪。
    理  由
一、公訴意旨略以：被告章玉城志在參選民國99年11月27日舉辦
    之第1 屆高雄市左營區永清里里長選舉，另被告王雙鳳為被
    告章玉城之妻，為求被告章玉城順利當選，竟共同基於對有
    投票權之人交付不正利益之犯意聯絡，於99年5 月25日18時
    30分許，假藉幫被告章玉城提早1 個月慶生之名義，在高雄
    市左營區○○○路7 號「大瓦厝」餐廳設宴5 、6 桌，邀請
    設籍於高雄市左營區永清里具有投票權之張其琛、張其超、
    王書大、陳賴滿嬌、何正祥、黃海鵬、何碧雲、孫保年、洪
    金杯、毛法保等10人與址設其他選區對章玉城無投票權之人
    ：羅平炳及江榮枝，及其他姓名年籍不詳永清里里民等共計
    3 、40人出席餐宴，被告章玉城並在餐會中向出席餐會者表
    示：將參選永清里里長，請大家多支持等語，且逐桌向出席
    餐會者拜票，張其琛、張其超、王書大、陳賴滿嬌、何正祥
    、黃海鵬、何碧雲、孫保年、洪金杯、毛法保等有投票權之
    人，即接受被告章玉城之招待，收受不正利益，許以一定之
    行使（上開張其琛等10人，另經檢察官為職權不起訴處分）
    。該餐會每桌新臺幣（下同）3,000 元至3,500 元，共計約
    1 萬8,000 元，全數由被告王雙鳳以現金付款，以此方式行
    求、交付不正利益予上開具有投票權之人，而約其投票權為
    一定之行使。因認被告章玉城、王雙鳳2 人共同涉犯公職人
    員選舉罷免法第99條第1 項之對於有投票權之人交付不正利
    益而約其投票權為一定行使罪嫌云云。
二、公訴人認被告章玉城、王雙鳳共同涉犯公職人員選舉罷免法
    第99條第1 項之對於有投票權之人交付不正利益而約其投票
    權為一定行使罪，無非係以被告章玉城、王雙鳳於警詢及偵
    查中之供述、證人何碧雲、洪金杯、孫保年、張其琛、毛法
    保、黃海鵬、何正祥、張其超、王書大、陳賴滿嬌、A1等人
    於警詢及偵查中之證述、證人即現場蒐證員警甘文豪、蔡孟
    岳、黃士豪於偵查中具結後之證述、證人雷天梅即大瓦厝餐
    廳負責人於警詢及偵查中之證述、大瓦厝餐廳每日收支紀錄
    簿1 張、證人羅平炳、江榮枝於警詢及偵查中之證述、查獲
    現場餐會照片及錄影光碟2 片等為其論據。訊據被告章玉城
    、王雙鳳固均坦承於上揭期日在大瓦厝餐廳宴請起訴書所載
    之人，並支付相關之餐費，惟堅詞否認犯行，被告章玉城辯
    稱：該餐會係因伊50歲生日，才宴請鄰里之人一同慶賀，僅
    是單純的生日聚餐，當時還沒有確定參選里長，是在6 月份
    才有參選的想法，餐會中沒有向與會人員要求投票支持，伊
    沒有賄選之意圖等語；被告王雙鳳辯稱：該餐會是伊與章玉
    城一同舉辦，是以章玉城50歲生日作為舉辦之名義，餐會時
    章玉城沒有宣布要參選永清里里長，亦無請求出席人士支持
    他競選里長，伊沒有與被告章玉城為共同賄選之行為等語。
三、經查：
（一）被告章玉城係49年6 月25日生，設籍在高雄市○○區○○
      里○ 鄰○○路40巷26弄10號，與被告王雙鳳係夫妻關係，
      具有高雄市左營區永清里99年高雄市（高雄縣市合併後）
      第1 屆市長議員及里長選舉之投票權及候選人資格，並登
      記為該次高雄市左營區永清里之里長候選人；其於99年5
      月25日18時30分許，以50歲大壽為由在高雄市左營區○○
      ○路7 號「大瓦厝」餐廳宴請具有高雄市左營區永清里里
      長選舉投票權之張其琛、張其超、王書大、陳賴滿嬌、何
      正祥、黃海鵬、何碧雲、孫保年、洪金杯、毛法保等人，
      及址設其他選區無高雄市左營區永清里里長投票權之人羅
      平炳、江榮枝、其他姓名年籍不詳永清里里民等共計3 、
      40人出席餐宴，並由被告王雙鳳支付該餐會之費用等情，
      有查獲現場餐會照片、錄影光碟、大瓦厝餐廳每日收支簿
      影本及高雄市選舉委員會100 年6 月21日高市選一字第10
      00000978號函等〔高雄市政府警察局三民第二分局刑案偵
      查卷（下稱警卷）第8-3 頁至第8-5 頁、第143 頁，本院
      卷第83頁至第93頁〕在卷可稽，被告章玉城、王雙鳳亦不
      否認於上揭時間、地點宴請張其琛等人，而張其琛等人於
      警詢、偵訊及本院審理時復一致證述確曾於上揭時間至該
      餐廳參與餐會，是此部分之事實，固堪予認定。
（二）證人即參加餐會之人張其琛於警詢時證稱：伊有參加章玉
      城舉辦之慶生餐會，該餐會是由章玉城本人出面，以他要
      慶生為由邀約的，餐會期間章玉城有逐桌敬酒，並無要求
      出席人士支持他競選里長，事後約幾個禮拜章玉城才跟伊
      講要參選永清里里長等語（警卷第79頁至第83頁），迭於
      偵訊時具結同為上開之證述內容〔臺灣高雄地方法院檢察
      署99年度選他字第35號卷（下稱偵一卷）第88頁、第89頁
      〕；另證人即參加餐會之人張其超於警詢、偵訊時證述：
      章玉城於上揭時間、地舉辦慶生餐會，伊有參加，同桌的
      有綽號秋山、天才、張其琛，其他的我不認識，該餐會是
      由綽號天才本人出面，以章玉城要慶生為由邀約伊的，席
      間章玉城並無跟伊說要參選99年永清里里長之競選，章玉
      城有逐桌敬酒，但無請求出席人士支持他競選里長等語（
      警卷第95頁至第99頁，偵一卷第139 頁、第140 頁）；另
      證人即參加餐會之人黃海鵬於警詢、偵訊時證以：該餐會
      由何正祥告知伊，以章玉城過50歲生日名義舉辦，事前是
      何正祥告知伊章玉城要參選永清里里長，餐會間章玉城沒
      有宣布參選永清里里長，並請求支持等語〔警卷第22頁至
      第24頁，偵一卷第94頁、第95頁，臺灣高雄地方法院檢察
      署99年度選偵字第130 號卷（下稱偵二卷）第39頁、第40
      頁〕；另證人即參加餐會之人毛法保於警詢、偵訊時敘稱
      ：該餐會是章玉城以他過生日為由請伊去參加，同桌的有
      洪金杯、王書大，其他人不認識，餐會期間章玉城有一桌
      一桌敬酒，但沒有請與會人員支持競選里長，也沒有人散
      發候選人之文宣或廣告等語（警卷第69頁至第73頁，偵一
      卷第92頁，偵二卷第47頁、第48頁）；而於上開期日、地
      點，亦同有參與該餐會之人即王書大、何正祥、孫保年、
      洪金杯及何碧雲亦於警詢、偵訊及本院審理時均一致證述
      ：因章玉城過生日而邀約參加該餐會，於餐會席間，章玉
      城沒有說要參選99年永清里里長之競選、請大家支持他等
      情綦詳（警卷第9 頁至第11頁、第13頁、第14頁、第31頁
      至第35頁、第42頁至第46頁、第54頁至第58頁、第112 頁
      至第117 頁，偵一卷第80頁、第81頁、第90頁、第91頁、
      第96頁、第97頁、第116 頁至第179 頁，偵二卷第41頁、
      第42頁、第53頁、第54頁、第61頁至第64頁）。是依上開
      證人之證述內容，本院審酌渠等均與被告章玉城、王雙鳳
      無任何親屬或血緣之親密關係，僅為同鄰里相互認識之居
      民，並無刻意扭曲事實、迴護被告而為上開證述內容之動
      機與必要，且上開共計9 名證人除能證明事後有勾串之情
      事，否則針對員警、檢察官分別之詢、訊問，客觀上應難
      可為如此相符之證述。況以過大壽為由而邀宴鄰里及認識
      之友人一同參與，與一般常理之情並無相悖，雖該餐會距
      離被告章玉城生日，相隔仍有1 個月，惟提前慶祝對於中
      國人之習俗而言，衡情並無可議之處，尚難以時間之問題
      遽為被告不利之認定。又上開證人亦證述同桌有多數不認
      識之人，則以同鄰里應有認識或一面之緣而論，顯見該餐
      會應有其他非同鄰里之人參加，此復可由不具有該永清里
      投標權之羅平炳、江榮枝於警詢時，均證述有受被告章玉
      城邀請參加該餐會而得相互印證，依此可見該餐會除了上
      開證人之外，應尚有其他為被告之友人、無高雄市左營區
      永清里投標權人前往參加乙節，核屬明確，自難認與被告
      章玉城所稱尚有宴請其他鄰里之人，並非參選而舉辦該餐
      會等語，有何枘鑿之處。另證人王書大雖於警詢時曾陳稱
      被告在1 年前就跟伊說要參選里長等語，惟此經被告於本
      院審理時以1 年前係參選自治會長，當時是98年9 月份時
      ，不是選里長等語為駁（本院卷第112 頁背面），而證人
      王書大於本院審理時聽聞被告上開陳述後，亦稱可能是選
      會長，不曉得是選里長還是選會長，應該是選會長比較早
      一語加以回應，足徵其於警詢所述之上情，應有與被告先
      前參加自治會長選舉產生混淆之疑；退而言之，果認被告
      章玉城於1 年前曾告知王書大欲參選里長等語非虛，然此
      距離本次里長選舉仍有相當之時間，被告章玉城其後是否
      仍有意願參選，或有其他考量而棄選，尚有未定之變數，
      如僅以被告章玉城1 年前所述之語，即認定此次之餐會應
      為賄選之目的，亦不免速斷而無疑竇。此外，證人何碧雲
      之警詢筆錄雖記載「‥他（指被告章玉城）說他6 月份生
      日要提前過，5 月25日晚上要請我們吃飯，我就說好，然
      後我又問他為何要請吃飯，他說他想參選里長選舉，到時
      請你們吃飯，可能會對選舉不利，會讓人家抓把柄，但還
      沒確定要參選‥」等語（警卷第56頁），惟證人何碧雲於
      本院審理時否認為上開之證述，經本院當庭勘驗警詢光碟
      亦因未收錄而無法判斷該筆錄記載之虛實，然縱認證人何
      碧雲上開之證述無疑，惟依其所述之內容可知，章玉城係
      以生日為由而邀約何碧雲，雖曾敘及有意願參選里長選舉
      ，但亦表態尚未確定是否登記競選，甚且避免遭他人無端
      聯想而提前宴請，則被告章玉城於此考量下，如仍在餐廳
      公眾得任意進出之場所，表態參選里長選舉，並逐桌拜託
      大家支持，不啻與經驗法則有違，益徵被告章玉城未於餐
      會間向與會人員要求支持之情，應較與客觀事實相符，而
      可採信。故綜合上情以觀，因上開證人之證述均屬一致，
      並無其他積極證據足資認定渠等之證述應有所疑，從而，
      被告章玉城以50歲生日聚餐為由，而與被告王雙鳳一同宴
      請前開證人及其他人等參加，於餐會席間並未要求與會人
      員投票支持競選里長之事實，足堪認定。
（三）證人即參加餐會之人陳賴滿嬌於警詢、偵訊時雖證稱：章
      玉城於餐會席間才向在場餐敘所有人宣布說這次要出來競
      選永清里里長，請大家多多支持幫忙，記得他有舉杯向所
      有人說要競選里長等語（警卷第124 頁至第128 頁，偵一
      卷第202 頁、第203 頁），惟於本院審理時經傳喚到庭，
      並由辯護人詰問該餐會何以認為是選舉請客後，證以：章
      玉城邀約伊去吃飯時，沒有說目的為何，很多人講說是選
      舉請客，我就照別人亂講話這樣講，因為有人傳，所以認
      為該聚會是選舉的關係等語，嗣經檢察官反詰問被告章玉
      城是否有在吃飯時說要出來選里長的事情後，先證稱章玉
      城在吃飯的時候「沒有說」，後經檢察官進一步以其警詢
      筆錄內容加以訊問時，卻又翻異前詞改稱章玉城「有」於
      吃飯時講要出來選里長一語（本院卷第119 頁及其背面）
      。因上開證人之證述前後翻異不一，真實性已存有疑，且
      本院參酌證人證述之內容及其他客觀證據判斷，如證人陳
      賴滿嬌確實於餐會席間聽到被告章玉城公開宣布參選並要
      求支持一語無訛，則與其「同桌」參與該餐會之證人陳素
      蘭，理應同有聽聞，何以於本院審理時卻具結證稱：該餐
      會從頭到尾都沒有聽說什麼要選舉等語（本院卷第120 頁
      背面）? 況該餐會僅席開4 、5 桌，所佔之範圍非大，縱
      認現場因人員進出、講話聲而略顯吵雜，然於被告章玉城
      「近距離」逐桌舉杯講話之情況下，衡情應有所見聞一二
      ，但分散於各桌次間之上開證人張其琛等人，卻仍一致證
      述未有證人陳賴滿嬌所稱之情節，可見證人陳賴滿嬌前揭
      於警詢之證述內容，其可信性即堪予存疑。再者，因選舉
      之政黨立場壁壘分明，里長選舉與當地之居民更具有密切
      關係，鄰里間難免瀰漫著選舉之微言及不利之傳聞，且證
      人陳賴滿嬌亦陳述於席間有聽到他人講述被告章玉城可能
      出來競選里長之話語，則其是否「主觀」遽此而推認該餐
      會係為選舉而舉辦，復難予以排除。此外，觀察證人陳賴
      滿嬌至本院作證時，其神色、舉止顯然有所慌張，更在檢
      察官短短2 句相同詰問章玉城有無在吃飯時說要出來選里
      長之內容後，竟立即迥為不同之回答，則其是否順依問話
      之口氣而為應答，甚或於警察詢問時因不識字而不明就裡
      依詢問之問題順勢回應，實更足生疑。是勾稽前情，證人
      陳賴滿嬌雖於警詢為上開不利於被告之證述，惟其證述尚
      有前述可疑之處，要難憑採，是本院自不得依此而採認被
      告章玉城、王雙鳳確有公訴人所指摘在餐會中向出席餐會
      者表示將參選永清里里長，請大家多支持之事實。
（四）按於現行刑事程序架構下，基於保障被告人權及維護「無
      罪推定」原則，檢察官如欲啟動國家實體刑罰權訴追被告
      ，即應積極提出證明被告有罪之證據，負有形式上之舉證
      責任，另一面向而言，本於控訴原則三面關係下，法院於
      審判程序中就檢察官或被告提出之證據，亦非一律加以採
      納，仍須審酌是否具有證據能力，並進一步衡量其證明力
      之高低而綜合加以評價之。亦即，法院依據言詞原則、公
      開原則、直接原則與實質真實原則而調查證據，並藉此形
      成對被告有罪或無罪之確信，此一審理過程所依憑之原則
      ，即為法院證據取捨及證據評價之精神所在。而證據經由
      有無證據能力予以篩選擯除後，其證明力應至何程度，則
      在不違背「經驗法則」與「論理法則」下，由法院依自由
      心證而為評價判斷，即認於法無違。是以法院於此嚴密原
      （法）則審酌及依循下，如證據憑信性之評價有其高低時
      ，自應有所取捨證據而予綜合判斷之。是查，證人即至現
      場蒐證之覺民派出所副所長甘文豪，雖於偵訊及本院審理
      時均證述被告章玉城於該餐會「逐桌敬酒」時，有說「小
      弟年底要出來參選，請大家支持」等語（偵一卷第181 頁
      、第182 頁，本院卷第121 頁、第122 頁）。惟此與證人
      即一同前往蒐證之員警蔡孟岳於偵訊時證以：有人介紹他
      （指章玉城）要參選，章玉城請大家多支持他，發表演說
      時聲音較大聲，之後「敬酒」時音量有降低，沒聽到他表
      示要出來競選等語（偵一卷第191 頁、第192 頁），迭於
      本院審理證稱：別人介紹章玉城，介紹完後就講一些「感
      謝大家到場」等類似的話，章玉城大概提到「年底如果選
      舉的話，請大家多多幫忙」這樣的話，開席之後，章玉城
      等人再逐桌去敬酒等情（本院卷第134 頁）；另證人亦至
      現場蒐證之員警黃士豪於偵訊時稱：剛開始是（有人）先
      介紹章玉城，表示他今年會參選，章玉城之後請大家多支
      持他，發表演說時，章玉城講話較大聲，之後敬酒他音量
      就降低，沒辦法跟在他旁邊錄音等語（偵一卷第191 頁、
      第192 頁），復於本院審理時結證稱：章玉城先感謝一下
      在場的與會人士，然後說感謝大家今天撥空前來參加這個
      餐會，年底里長選舉請大家多支持，後來逐桌敬酒，但因
      我們的蒐證器材設備不夠好，餐會當時人太多，音訊比較
      雜，可能要透過比較好的鑑定，才能聽到被告章玉城說的
      話等語（本院卷第135 頁背面、第136 頁）尚非一致，亦
      即證人蔡孟岳、黃士豪均僅證述於宴會「開始時」有聽聞
      相關選舉之話語，並未明確證以被告章玉城於「逐桌敬酒
      」時，亦有向現場出席之人員拜託請求支持之事實。因上
      開3 位證人均為至現場蒐證之員警，且同坐於一桌，位處
      被告宴會之餐桌旁，側邊觀察或聽聞被告章玉城、王雙鳳
      宴請之情形理應一致，何以證人甘文豪能明確證稱有聽見
      被告章玉城於「逐桌敬酒」時，曾表示參選里長並要求支
      持，而證人蔡孟岳、黃士豪2 人卻未能以確實聽聞一語加
      以證述，此情顯與經驗法則相悖，則證人甘文豪是否欲藉
      上開證述內容而強化其證詞之可信性，不免生疑。再者，
      被告章玉城、王雙鳳席開之桌次，僅約4 、5 桌，縱認當
      時該場合有相當之吵雜聲，但因宴請餐桌所佔之範圍非大
      ，苟被告章玉城確實有於「開席時」，經由第三人介紹並
      稱欲參加年底選舉之動作、言語，則分別坐於各桌次間之
      證人張其琛等人，理應可見此情形而有所記憶，惟經詢（
      訊）問後，不僅均證述被告章玉城於逐桌敬酒時，「未拜
      託」與會人員年底里長選舉多多支持，更無1 人敘及上開
      證人蔡孟岳、黃士豪所稱餐會「開始時」有人介紹章玉城
      欲參選年底里長選舉，並要求支持之情，是證人蔡孟岳、
      黃士豪證述內容之憑信性，亦難認無慮。雖證人蔡孟岳等
      人係偵查員警，基於偵查犯罪之職責所在，應無杜撰、刻
      意虛捏事實之必要，惟本院審酌上開宴請之時間為99年5
      月25日，卻遲至同年11月12日始陸續傳喚證人張其琛等人
      製作警詢及偵訊筆錄，且警詢、偵訊時選舉造勢正如火如
      荼進行，其中證人尚有數人證述係支持另一候選人之情形
      ，如該餐會確有上開員警所證述之情，基於支持立場之不
      同，大可據實以告並藉此打擊被告章玉城之選情，然卻為
      前揭一致有利於被告之證述，相較於此，因證人甘文豪、
      蔡孟岳、黃士豪等人證述內容尚有前揭堪疑之處，另蒐證
      之錄影光碟亦因器材關係未能清楚側錄當時宴會說話之內
      容，並無其他積極事證證明員警蔡孟岳等人證述之真實性
      ，是依前述，基於「有疑利於被告」原則及證據評價之高
      低，本院寧可採信證人張其琛等人之證述而為被告有利之
      認定。
（五）再按修正前公職人員選舉罷免法第90條之1 第1 項（修法
      後為現行條文第99條第1 項）之賄選罪係以對於有投票權
      之人，行求、期約或交付賄賂或其他不正利益，而約其不
      行使投票權或為一定之行使為構成要件。亦即須視行為人
      主觀上是否具有行賄之犯意，而約使有投票權人為投票權
      一定之行使或不行使；客觀上行為人所行求、期約或交付
      之賄賂或不正利益是否可認係約使投票權人為投票權之一
      定行使或不行使之對價；以及所行求、期約、交付之對象
      是否為有投票權人而定。上開對價關係，在於行賄者之一
      方，係認知其所行求、期約或交付之意思表示，乃為約使
      有投票權人為投票權一定之行使或不行使；在受賄者之一
      方，亦應認知行賄者對其所行求、期約或交付之意思表示
      ，乃為約使其為投票權一定之行使或不行使。且對有投票
      權人交付之財物或不正利益，並不以金錢之多寡為絕對標
      準，而應綜合社會價值觀念、授受雙方之認知及其他客觀
      情事而為判斷（最高法院92年度臺上字第3527號、第4921
      號、第5275號、第6663號、93年度臺上字第6518號、94年
      度臺上字第11號判決意旨參照）；而所謂「對價關係」，
      必以該項財物或不正利益，已達足以動搖或影響有投票權
      人之投票意向，始克相當（最高法院92年度臺上字第3644
      號判決意旨參照）。查該次高雄縣市合併後第1 屆高雄市
      直轄市長、市議員及里長三合一選舉，中央選舉委員會係
      於99年9 月1 日發布選舉公告、同年9 月13日起至同年月
      17日止始受理候選人登記之申請等情，有中央選舉委員會
      新聞稿及選舉工作進行程序表各1 份（本院卷第156 頁、
      第157 頁）在卷可稽，可見本案被告宴請之時間，距該次
      里長候選人受理登記日，尚有3 至4 月，與該次選舉投票
      日（即99年11月27日）更長達6 個月之久，衡以選情詭譎
      多變，登記前之實際參選人仍在未定之秋，則被告章玉城
      於斯時距離參選登記尚有相當期日，且登記參選與否仍可
      能因政治角力、政黨關係及選民反應等因素而存在變數情
      形下，其主觀上是否欲藉該宴會而行賄與會人員，實非無
      疑。況被告章玉城係以其生日餐會為由邀約與會人員，而
      證人張其琛等人亦證稱係因被告章玉城生日慶賀而受邀，
      餐會間有唱生日快樂歌、切生日蛋糕，被告章玉城、王雙
      鳳並未於餐會期間，逐桌向與會人員拜託支持里長選舉之
      相關選舉言語之事實，業經本院審認如前，則與會之張其
      琛等人在認知該餐會係為生日餐會，且餐會舉辦之時，距
      離該次里長候選人登記、選舉投票日尚有頗長之時間，永
      清里參選人為何人仍無法知悉之情況下，張其琛等人是否
      會因參加該餐會而影響或動搖其投票意向，並為投票權一
      定行使或不行使，依卷附之證據資料，亦未臻明確。雖選
      舉公正性為民主國家掄才為用之最佳方法，固當亟力維護
      ，惟為保障選舉人及候選人選舉之基本人權，更應避免捕
      風捉影或望文生義，而陷人於囹圄並侵蝕人民參選及選舉
      之自由。準此，因公訴人所提之客觀事證，既無足為被告
      主觀上有行賄故意之依據，亦無引為本案授受雙方主觀上
      均已產生上開「宴飲招待」乃「約使投票權人為投票權之
      一定行使或不行使對價之認知」之根據，則本院自不能僅
      以本案係被告章玉城、王雙鳳免費「宴飲招待」他人之客
      觀事實，即牽強附會，均逕以公職人員選舉罷免法第99條
      第1 項之行賄罪名相繩。
四、按犯罪應依證據認定之，無證據不得認定犯罪事實。被告未
    經審判證明有罪確定前，推定其為無罪，此為我刑事訴訟之
    基本原則。又公訴案件犯罪證據之蒐集，及提起公訴後，對
    犯罪事實之舉證責任及指出證明之方法，均屬公訴人之職責
    ，原則上法院僅於當事人之主張及舉證範圍內進行調查證據
    ，其經法定程序調查證據之結果，認已足以證明犯罪事實時
    ，始得為犯罪事實之認定。若其為訴訟上之證明，於通常一
    般人仍有合理之懷疑存在，尚未達於可確信其真實之程度者
    ，在該合理懷疑尚未剔除前，自不能為有罪之認定。法院不
    得以偵查機關關於某種犯罪之調查不易，即放棄上開原則之
    堅持，致有違背刑事訴訟無罪推定及嚴格證明之原則，其理
    甚明（最高法院94年度臺上字第2033號判決意旨參照）。因
    本案客觀事證既仍存在有利於被告之前揭合理懷疑，而未達
    到任何人均無可置疑之地步，且復查卷內公訴人所舉之證據
    資料，亦無法積極證明被告確有起訴意旨所指之犯行，則基
    於「罪證有疑，利歸被告」之證據法則，本院自應認為公訴
    意旨尚屬不能證明，並應為被告章玉城、王雙鳳均無罪之諭
    知，以昭審慎。
據上論斷，應依刑事訴訟法第301 條第1 項，判決如主文。
本案經檢察官顏漢文到庭執行職務。
中    華    民    國   100    年    8     月    16    日
              刑事第十二庭  審判長法  官  黃建榮
                                  法  官  陳川傑
                                  法  官  林勳煜
以上正本證明與原本無異。
如不服本判決應於收受本判決後10日內向本院提出上訴書狀，其
未敘述上訴理由者，並得於提起上訴後10日內向本院補提理由書
狀（均須按他造當事人之人數附繕本）「切勿逕送上級法院」。
中    華    民    國   100    年    8     月    16    日
                                  書記官  莊正彬